臺灣新竹地方法院刑事判決 
110年度金訴字第391號
公  訴  人  臺灣新竹地方檢察署檢察官               
被      告  吳志昇




上列被告因違反洗錢防制法等案件，經檢察官提起公訴（110年
度偵字第5406、6937、8514、9072、10143號）及移送併辦（110
年度偵字第1546、5592、11565、13411號、臺灣桃園地方檢察署
110年度偵字第33743號、臺灣臺中地方檢察署111年度偵字第627
0號），被告於本院準備程序中就被訴事實為有罪之陳述，經本
院告知簡式審判程序意旨，並聽取公訴人、被告之意見後，經本
院合議庭評議後裁定改依簡式審判程序審理，並判決如下：
    主  文
吳志昇幫助犯洗錢防制法第十四條第一項之洗錢罪，處有期徒刑
肆月，併科罰金新臺幣參萬元，罰金如易服勞役，以新臺幣壹仟
元折算壹日。
未扣案之犯罪所得新臺幣壹萬元沒收，於全部或一部不能沒收或
不宜執行沒收時，追徵其價額。
    犯罪事實
一、吳志昇前於民國106年間因3次竊盜案件，經本院以108年度
    竹簡字第446號判決判處有期徒刑2月、2月、2月，應執行有
    期徒刑4月確定，於109年2月12日易科罰金執行完畢。詎其
    不知悔改，依其經驗與智識思慮，雖可預見將其所有金融帳
    戶之存摺、金融卡及密碼提供他人使用，有遭他人利用作為
    財產犯罪所得財物匯入及提領工具之可能，並藉此達到掩飾
    詐欺犯罪所得去向之目的，使犯罪查緝更形困難，進而對該
    詐欺取財正犯所實行之詐欺取財及掩飾該詐欺犯罪所得去向
    之洗錢罪正犯施以一定助力，仍基於縱令他人以其所申辦之
    金融帳戶實行詐欺取財犯行、掩飾詐欺犯罪所得去向，亦均
    不違其本意之幫助犯意，以租借帳戶1本可賺取新臺幣（下
    同）1萬元代價，於109年11月20日前某日，在新竹市演藝廳
    附近，將其向台新銀行所申設帳號00000000000000號帳戶（
    下稱吳志昇台新銀行帳戶）之存摺、金融卡及密碼等帳戶資
    料提供予某真實姓名年籍不詳綽號「阿豪」之人。
　　其後，該綽號「阿豪」之人所屬之不詳詐欺集團成員即共同
    意圖為自己不法之所有，基於詐欺取財之犯意聯絡，推由該
    集團不詳成年成員，分別於附表所示時間及方式向附表所示
    之人施用詐術，使附表所示之人陷於錯誤，依指示於附表所
    示時間匯款附表所示金額至吳志昇台新銀行帳戶內，再由詐
    欺集團成員將之轉匯其他帳號，以此手法掩飾犯罪所得之去
    向。嗣經附表所示之人察覺有異並報警處理而查獲。
二、案經符式翠訴由高雄市政府警察局旗山分局、陳亞鈴訴由苗
    栗縣警察局通霄分局、許興基訴由新北市政府警察局金山分
    局、陳羽綺、林千玉、高淑芳、周士強、林秀鑾、許務英、
    WOON MEE FONG訴由新竹市警察局第一分局、許淑美訴由苗
    栗縣警察局苗栗分局、林姵彤訴由新北市政府警察局海山分
    局、黃欣悅訴由新北市政府警察局新莊分局、邱秉菘訴由臺
    北市政府警察局文山第二分局、陳芳郁訴由新北市政府警察
    局板橋分局、温詔棻訴由新北市政府警察局新店分局報告臺
    灣新竹地方檢察署檢察官偵查起訴。 
    理  由
壹、程序部分
一、本件被告吳志昇所犯非死刑、無期徒刑、最輕本刑為3年以
    上有期徒刑之罪，或高等法院管轄第一審之案件，被告於本
    院準備程序中就前揭被訴事實為有罪之陳述，經本院告以簡
    式審判程序之旨，並聽取公訴人及被告之意見後，本院合議
    庭業已裁定由受命法官獨任進行簡式審判程序，是本件之證
    據調查，依刑事訴訟法第273條之2規定，不受同法第159條
    第1項、第161條之2、第161條之3、第163條之1及第164條至
    第170條規定之限制，合先敘明；又本案卷內之物證、書證
    等證據，依同法第273條之2規定，不受同法第159條第1項關
    於傳聞法則規定之限制，依法均有證據能力。
二、原起訴書、移送併辦意旨書就犯罪事實部分，有誤載、漏載
    之處，業經檢察官另以110年度蒞字第6218號補充理由書補
    充，合先敘明。
貳、實體部分：
一、認定犯罪構成要件事實所憑之證據及理由：
（一）被告吳志昇於偵訊時之供述（見偵字第1546號影卷第121
      至121頁反面），及於偵訊、本院行準備程序及簡式審理
      時已坦承在卷（見偵字第5406號卷第75至76頁，本院卷第
      143至163頁）。　　　
（二）及經證人即告訴人符式翠、陳羽綺、林千玉、高淑芳、周
      士強、林秀鑾、WOON MEE FONG（中文譯名：溫美鳳）、
      許興基、陳亞鈴、林姵彤、許淑美、邱秉菘、黃欣悅、陳
      芳郁、温詔棻、證人即被害人楊菁秀於警詢時、證人即告
      訴人許務英於警詢及本院準備程序時就其遭詐騙之經過證
      述明確（見偵字第5406號卷第10至13頁，偵字第6937號卷
      第5至23頁，偵字第8514號卷第53至56頁反面，偵字第907
      2號卷第11至12頁，偵字第10143號卷第4至5頁反面，偵字
      第13411號卷第4至5頁反面，偵字第1546號影卷第34至34
      頁反面，偵字第5592號影卷第3至4頁反面，偵字第11565
      號影卷一第4至9頁，臺灣桃園地方檢察署偵字第33743號
      卷第33至39頁，臺灣臺中地方檢察署核交字第663號卷第9
      至11頁，本院卷第73至74頁）。
（三）並有下列書證在卷可查：
   1、（證人符式翠）臺中市政府警察局大雅分局大雅派出所陳
      報單、受理詐騙帳戶通報警示簡便格式表、金融機構聯防
      機制通報單、內政部警政署反詐騙諮詢專線紀錄表、臺中
      市政府警察局大雅分局大雅派出所受理各類案件紀錄表及
      受理刑事案件報案三聯單影本各1份。（見偵字第5406號
      卷第5、21、23至25、42至43頁）【附表編號3】
　 2、證人符式翠提供之手機通訊軟體對話紀錄截圖影本共4張
      。（見偵字第5406號卷第15至16頁）【附表編號3】
   3、（證人符式翠）109年11月23日郵政跨行匯款申請書影本1
      份。（見偵字第5406號卷第18頁）【附表編號3】　
   4、台新國際商業銀行110年1月22日台新作文字第11000723號
      函檢附本行帳號00000000000000自109年9月1日起至109年
      11月30日止之交易明細（含基本資料）。（見偵字第5406
      號卷第32至37頁）
　 5、台新國際商業銀行110年1月22日台新作文字第11001127號
      函檢附本行帳號00000000000000自109年11月19日起至109
      年11月30日止之交易明細。（見偵字第6937號卷第26至31
      頁）
   6、（證人陳羽綺）內政部警政署反詐騙諮詢專線紀錄表、新
      竹市警察局第二分局關東橋派出所受理詐騙帳戶通報警示
      簡便格式表各1份。（見偵字第6937號卷第32至33、41頁
      ）【附表編號5】
   7、證人陳羽綺提供之手機通訊軟體對話紀錄截圖影本共2紙
      。（見偵字第6937號卷第42至43頁）【附表編號5】
   8、證人陳羽綺提供之「交易結果通知翻拍照片影本1張」。
      （見偵字第6937號卷第44頁）【附表編號5】
   9、證人陳羽綺整理之「轉出帳號、時間、金額、匯款方式」
      資料1份。（見偵字第6937號卷第46頁）【附表編號5】
  10、（證人林千玉）內政部警政署反詐騙諮詢專線紀錄表、基
      隆市警察局第二分局深澳坑派出所受理詐騙帳戶通報警示
      簡便格式表、金融機構聯防機制通報單影本各1份。（見
      偵字第6937號卷第47至47頁反面、51、54頁）【附表編號
      6】
  11、證人林千玉提供之投資理財平台介面翻拍照片1張。（見
      偵字第6937號卷第64頁）【附表編號6】
  12、（證人林千玉）109年11月23日郵政跨行匯款申請書1份。
      （見偵字第6937號卷第65頁）【附表編號6】
  13、（證人高淑芳）內政部警政署反詐騙諮詢專線紀錄表、金
      融機構聯防機制通報單影本各1份。（見偵字第6937號卷
      第71至72頁）【附表編號7】
  14、證人高淑芳提供之「一般轉帳轉帳結果帳號279570*****
      已轉帳完成翻拍照片2張」。（見偵字第6937號卷第78頁
      ）【附表編號7】
  15、證人高淑芳提供之手機通訊軟體截圖、對話紀錄截圖共6
      張。（見偵字第6937號卷第78頁反面至79頁反面）【附表
      編號7】
  16、（證人周士強）內政部警政署反詐騙諮詢專線紀錄表、花
      蓮縣警察局花蓮分局美崙派出所受理詐騙帳戶通報警示簡
      便格式表、金融機構聯防機制通報單影本各1份。（見偵
      字第6937號卷第80至81、83頁）【附表編號8】
  17、（證人周士強）花蓮二信美崙分社活期儲蓄存款封面暨交
      易明細彩色影本共2紙。（見偵字第6937號卷第85至86頁
      ）【附表編號8】
  18、（證人周士強）109年11月26日有限責任花蓮第二信用合
      作社匯款委託書（代收據）1份。（見偵字第6937號卷第8
      7頁）【附表編號8】
  19、（證人周士強）花蓮二信自動櫃員機交易明細表影本2紙
      。（見偵字第6937號卷第88頁）【附表編號8】
  20、證人周士強提供之手機通訊軟體對話紀錄截圖共43張。（
      見偵字第6937號卷第90至100頁反面）【附表編號8】
  21、證人周士強提供之「行動轉帳交易成功翻拍照片1張」。
      （見偵字第6937號卷第100頁反面）【附表編號8】
  22、（證人林秀鑾）內政部警政署反詐騙諮詢專線紀錄表1份
      、桃園市政府警察局平鎮分局北勢派出所受理詐騙帳戶通
      報警示簡便格式表影本2份、金融機構聯防機制通報單影
      本各1份。（見偵字第6937號卷第101至103、107頁）【附
      表編號9】
  23、（證人林秀鑾）109年11月26日郵政跨行匯款申請書影本1
      份。（見偵字第6937號卷第110頁）【附表編號9】
  24、（證人林秀鑾）中國信託銀行自動櫃員機交易明細表影本
      1份。（見偵字第6937號卷第112頁）【附表編號9】
  25、證人林秀鑾提供之手機通訊軟體對話紀錄截圖共10張。（
      見偵字第6937號卷第114頁反面至116頁反面）【附表編號
      9】
  26、（證人許務英）內政部警政署反詐騙諮詢專線紀錄表、新
      北市政府警察局土城分局廣福派出所受理詐騙帳戶通報警
      示簡便格式表、金融機構聯防機制通報單影本各1份。（
      見偵字第6937號卷第117至119頁）【附表編號10】
  27、（證人許務英）109年11月26日凱基銀行共用認證單（免
      填單專用）：新臺幣匯出匯款申請書1份。（見偵字第693
      7號卷第120頁）【附表編號10】
  28、證人許務英提供之手機通訊軟體對話紀錄截圖共13張。（
      見偵字第6937號卷第121至133頁）【附表編號10】
  29、（證人溫美鳳）內政部警政署反詐騙諮詢專線紀錄表、臺
      北市政府警察局松山分局中崙派出所受理詐騙帳戶通報警
      示簡便格式表、受理各類案件紀錄表影本各1份。（見偵
      字第6937號卷第134至136頁）【附表編號11】
  30、（證人溫美鳳）109年11月26日安泰銀行匯款委託書（第
      二聯交匯款人收執）影本1份。（見偵字第6937號卷第137
      頁）【附表編號11】
  31、（證人溫美鳳）安泰銀行中崙分行綜合存款存摺封面影本
      1紙。（見偵字第6937號卷第138頁）【附表編號11】
  32、（被告吳志昇）台新國際商業銀行基本資料、交易明細影
      本共3紙。（見偵字第8514號卷第46至47頁反面）
  33、（證人許興基）高雄市政府警察局前鎮分局復興路派出所
      受理各類案件紀錄表、受理刑事案件報案三聯單、受理詐
      騙帳戶通報警示簡便格式表、金融機構聯防機制通報單影
      本各1份。（見偵字第8514號卷第58至59、64、72頁）【
      附表編號2】
  34、（證人許興基）高雄青年郵局存簿儲金簿封面暨交易明細
      翻拍照片影本共2張。（見偵字第8514號卷第81至82頁，
      第82頁=第77頁）【附表編號2】
  35、證人許興基提供之亞馬遜電商資料、合約、經營的客戶、
      郵局匯款、手機通訊軟體對話紀錄截圖影本共7紙。（見
      偵字第8514號卷第84至90頁）【附表編號2】
  36、證人許興基提供之手機軟體對話紀錄截圖、天貓國際海外
      代購合約、事件時序表影本共21紙。（見偵字第8514號卷
      第91至111頁）【附表編號2】　 　 　　
  37、（證人陳亞鈴）內政部警政署反詐騙諮詢專線紀錄表、高
      雄市政府警察局鳳山分局新甲派出所受理詐騙帳戶通報警
      示簡便格式表、金融機構聯防機制通報單、高雄市政府警
      察局鳳山分局新甲派出所陳報單、受理各類案件紀錄表、
      受理刑事案件報案三聯單影本各1份。（見偵字第9072號
      卷第13至18、25至27頁）【附表編號1】
  38、證人陳亞鈴提供之「交易明細查詢翻拍照片影本3張」。
      （見偵字第9072號卷第20頁）【附表編號1】
  39、證人陳亞鈴提供之手機通訊軟體對話紀錄截圖影本共25張
      。（見偵字第9072號卷第22至24頁）【附表編號1】
  40、台新國際商業銀行110年2月4日台新作文字第11003147號
      函檢附本行帳號00000000000000自109年10月1日起至110
      年2月3日（函到日）止之交易明細（含基本資料）。（見
      偵字第10143號卷第6至11頁）
  41、（證人楊菁秀）內政部警政署反詐騙諮詢專線紀錄表、高
      雄市政府警察局岡山分局壽天派出所受理詐騙帳戶通報警
      示簡便格式表、金融機構聯防機制通報單、高雄市政府警
      察局岡山分局壽天派出所受理刑事案件報案三聯單、陳報
      單影本各1份。（見偵字第10143號卷第12至13、22、33至
      35頁）【附表編號4】
  42、證人楊菁秀提供之手機通訊軟體對話紀錄截圖影本共48張
      。（見偵字第9072號卷第36至47頁）【附表編號4】
  43、（證人楊菁秀）109年11月23日郵政跨行匯款申請書影本1
      份。（見偵字第10143號卷第57頁）【附表編號4】
　44、台新國際商業銀行110年4月14日台新作文字第11008986號
      函檢附本行帳號00000000000000自109年10月1日起至109
      年11月26日（警示日）止之交易明細（含基本資料）、網
      路銀行登入IP位址電子檔。（見偵字第13411號卷第6至11
      頁）
  45、（證人林姵彤）內政部警政署反詐騙諮詢專線紀錄表1份
      。（見偵字第13411號卷第12至12頁反面）【附表編號15
      】
  46、（證人林姵彤）109年11月20日合作金庫商業銀行匯款申
      請書代收入傳票（2）影本1份。（見偵字第13411號卷第1
      3頁）【附表編號15】
  47、證人林姵彤提供之帳號：00000000*****交易明細影本1紙
      。（見偵字第13411號卷第16頁）【附表編號15】
  48、證人林姵彤提供之手機通訊軟體對話紀錄、交易明細等截
      圖影本共10張。（見偵字第13411號卷第22至26頁）【附
      表編號15】　 　 
  49、（證人許淑美）內政部警政署反詐騙諮詢專線紀錄表、金
      融機構聯防機制通報單影本各1份。（見臺灣桃園地方檢
      察署偵字第33743號卷第41至43頁）【附表編號12】
  50、證人許淑美提供之「往來明細營業部DAWHO活期儲蓄存款0
      00-000-00*****-8新台幣翻拍照片影本2張」。（見臺灣
      桃園地方檢察署偵字第33743號卷第49至50頁）【附表編
      號12】
  51、證人許淑美提供手機通訊軟體與「庄生」對話紀錄、照片
      截圖影本共5張。（見臺灣桃園地方檢察署偵字第33743號
      卷第53至57頁）【附表編號12】
  52、台新國際商業銀行110年2月23日台新作文字第11002931號
      函檢附本行帳號00000000000000自109年10月5日起至109
      年12月15日止之交易明細（含基本資料）。（見臺灣桃園
      地方檢察署偵字第33743號卷第61至71頁）
  53、台新國際商業銀行110年1月11日台新作文字第10929304號
      函檢附本行帳號00000000000000等3個帳戶之開戶資料及
      自109年11月1日起至109年12月24日（函到日）止之資金
      往來明細電子檔。（見偵字第1546號影卷第5至10頁反面
      ）
  54、（證人邱秉菘）109年11月23日兆豐國際商業銀行國內匯
      款申請書（兼取款憑條）影本1份。（見偵字第1546號影
      卷第32頁=第50頁）【附表編號13】
  55、（證人邱秉菘）金融機構聯防機制通報單、臺中市政府警
      察局豐原分局神岡分駐所受理詐騙帳戶通報警示簡便格式
      表、內政部警政署反詐騙諮詢專線紀錄表、臺中市政府警
      察局豐原分局神岡分駐所受理各類案件紀錄表、受理刑事
      案件報案三聯單影本各1份。（見偵字第1546號影卷第39
      至40、61、64至66頁）【附表編號13】
  56、證人邱秉菘提供之兆豐國際商業銀行新台幣存摺類存款存
      摺封面翻拍照片影本1張。（見偵字第1546號影卷第53頁
      反面）【附表編號13】
  57、證人邱秉菘提供之手機軟體對話紀錄、聯亞金融截圖影本
      21張。（見偵字第1546號影卷第54至56頁反面）【附表編
      號13】
  58、被告吳志昇之帳號00000000000000交易明細影本1份。（
      見偵字第5592號影卷第5至9頁）
  59、（證人黃欣悅）內政部警政署反詐騙諮詢專線紀錄表、臺
      東縣警察局臺東分局馬蘭派出所受理詐騙帳戶通報警示簡
      便格式表、金融機構聯防機制通報單影本各1份。（見偵
      字第5592號影卷第17至17頁反面、20、23頁）【附表編號
      14】
  60、證人黃欣悅提供之手機通訊軟體與「陳忠恩」對話紀錄截
      圖影本22張。（見偵字第5592號影卷第39至49頁）【附表
      編號14】　
　61、（被告吳志昇）帳號：00000000000000之交易明細影本1
      份。（見臺灣臺中地方檢察署偵字第6270號卷第109至117
      頁）
  62、（證人陳芳郁）內政部警政署反詐騙諮詢專線紀錄表、臺
      中市政府警察局第二分局立人派出所受理詐騙帳戶通報警
      示簡便格式表、金融機構聯防機制通報單、臺中市政府警
      察局第二分局立人派出所受理刑事案件報案三聯單影本各
      1份。（見臺灣臺中地方檢察署偵字第6270號卷第137至13
      8、141、153、165頁）【附表編號17】
  63、（證人陳芳郁）109年11月24日郵政跨行匯款申請書影本1
      份。（見臺灣臺中地方檢察署偵字第6270號卷第169頁）
      【附表編號17】
  64、「中華郵政全球資訊網-臺中漢口路郵局」列印資料1份。
      （見臺灣臺中地方檢察署偵字第6270號卷第265頁）
　65、温詔棻所報詐欺案匯款一覽表1份。（見偵字第11565號影
      卷一第39頁）【附表編號16】
  66、（證人温詔棻）「臺幣轉帳-交易成功」翻拍照片2張、「
      交易結果」翻拍照片1張。（見偵字第11565號影卷一第40
      至41頁）【附表編號16】
  67、證人温詔棻提供之通訊軟體對話紀錄翻拍照片213張。（
      見偵字第11565號影卷一第43至66頁）【附表編號16】
  68、「00000-00****-*」交易明細影本1份。（見偵字第11565
      號影卷一第67頁）【附表編號16】
  69、證人温詔棻提供之通訊軟體與「澳門金碧...樂有限公司
      」對話紀錄、通話記錄等翻拍照片共26張。（見偵字第11
      565號影卷一第68至70頁）【附表編號16】
  70、（被告吳志昇）台新國際商業銀行110年6月17日台新作文
      字第11014585號函檢附本行帳號00000000000000之開戶資
      料及自109年11月1日起至110年3月31日止之資金往來明細
      。（見偵字第11565號影卷一第145至151頁）
  71、（證人温詔棻）花蓮縣警察局吉安分局北昌派出所陳報單
      、受理各類案件紀錄表、受（處）理案件證明單、受理詐
      騙帳戶通報警示簡便格式表、內政部警政署反詐騙諮詢專
      線紀錄表影本各1份。（見偵字第11565號影卷一第172至1
      74、178、190至191頁）【附表編號16】
（四）綜上所述，被告上揭任意性自白與事實相符，應堪憑採，
      其所為前揭幫助詐欺、洗錢犯行，事證已臻明確，自應予
      以依法論科。
二、論罪科刑：
（一）按洗錢防制法於105年12月28日修正公布，並於106年6月2
      8日生效施行，該法第2條所稱之「洗錢」行為，係指：一
      、意圖掩飾或隱匿特定犯罪所得來源，或使他人逃避刑事
      追訴，而移轉或變更特定犯罪所得；二、掩飾或隱匿特定
      犯罪所得之本質、來源、去向、所在、所有權、處分權或
      其他權益者；三、收受、持有或使用他人之特定犯罪所得
      。並於第14條、第15條規定其罰則，俾防範犯罪行為人藉
      製造資金流動軌跡斷點之手段，去化不法利得與犯罪間之
      聯結。申言之，洗錢防制法之立法目的，在於防範及制止
      因犯第3條所列之特定犯罪而取得或變得之財物或財產上
      利益及其之孳息，藉由包含處置（即將特定犯罪所得直接
      予以移轉或變更）、分層化（即以迂迴層轉、化整為零之
      多層化包裝方式，掩飾或隱匿特定犯罪所得）及整合（即
      收受、持有或使用他人之特定犯罪所得，使之回流至正常
      金融體系，而得以合法利用享受）等各階段之洗錢行為，
      使其形式上轉換成為合法來源，以掩飾或切斷特定犯罪所
      得與犯罪之關聯性，而藉以逃避追訴、處罰。參酌洗錢防
      制法第3條、第4條第2項立法說明：「洗錢犯罪之處罰，
      其有關前置犯罪之聯結，並非洗錢犯罪之成立要件，僅係
      對於違法、不合理之金流流動起訴洗錢犯罪，作不法原因
      之聯結」、「洗錢犯罪以特定犯罪為前置要件，主要著眼
      於對不法金流軌跡之追查，合理建構其追訴基礎，與前置
      之特定犯罪成立與否，或是否有罪判決無關」等旨，一般
      洗錢罪與特定犯罪係不同構成要件之犯罪，各別行為是否
      該當於一般洗錢罪或特定犯罪，應分別獨立判斷，特定犯
      罪僅係洗錢行為之「不法原因聯結」，即特定犯罪之「存
      在」及「利得」，僅係一般洗錢罪得以遂行之情狀，而非
      該罪之構成要件行為。特定犯罪之既遂與否和洗錢行為之
      實行間，不具有時間先後之必然性，只要行為人實行洗錢
      行為，在後續因果歷程中可以實現掩飾、隱匿特定犯罪所
      得之效果，即得以成立一般洗錢罪，並不以「特定犯罪已
      發生」或「特定犯罪所得已產生」為必要（最高法院108
      年度台上大字第3101號刑事大法庭裁定意旨參照）。
（二）再按刑法上之幫助犯，係以幫助之意思，對於正犯資以助
      力，而未參與實施犯罪之行為者而言，故如未參與實施犯
      罪構成要件之行為，且係出於幫助之意思提供助力，即屬
      幫助犯，而非共同正犯。本件被告提供帳戶存摺、提款卡
      、密碼等帳戶資料供詐欺集團作為詐欺犯行之指定轉帳帳
      戶，並無證據證明其對告訴人、被害人從事施用詐術，或
      參與要求告訴人、被害人如何交付財物之構成要件、參與
      隱匿犯罪所得等行為；又詐欺集團成員實行犯罪事實所示
      之詐欺取財罪，且為掩飾、隱匿其犯罪所得財物之去向，
      而令告訴人符式翠、陳羽綺、林千玉、高淑芳、周士強、
      林秀鑾、許務英、WOON MEE FONG（中文譯名：溫美鳳）
      、許興基、陳亞鈴、林姵彤、許淑美、邱秉菘、黃欣悅、
      陳芳郁、温詔棻、被害人楊菁秀將款項轉入被告之台新銀
      行帳戶，由詐欺集團成員前往提領犯罪所得款項得手，因
      而產生遮斷金流以逃避國家追訴、處罰之效果，被告所為
      ，顯係基於幫助他人詐取財物、洗錢之犯意所為，屬詐欺
      取財罪、洗錢罪構成要件以外之行為，應論以詐欺取財罪
      、洗錢罪之幫助犯。
（三）核被告所為，係犯刑法第30條第1項前段、第339條第1項
      之幫助詐欺取財罪，及刑法第30條第1項前段、洗錢防制
      法第14條第1項之幫助洗錢罪。
（四）就附表編號1、8、9部分，被告提供前揭台新銀行帳戶之
      金融卡及密碼等帳戶資料交予他人，供詐欺集團成員使用
      後，該詐欺集團成員即持之接續向附表編號1、8、9所示
      之告訴人施用詐術，致其等陷於錯誤而分別依對方指示，
      先後依附表所示之時間將各該款項匯入或轉入被告前揭銀
      行帳戶，足認係在同一犯罪決意及預定計畫下所為，均係
      於密切接近之時地，各侵害同一法益，各行為之獨立性極
      為薄弱，在刑法評價上，以視為數個舉動之接續實行，各
      合為包括之一行為予以評價，較為合理，而應各僅論以接
      續犯之一罪。
（五）被告提供上開台新銀行帳戶之存摺、提款卡、密碼等帳戶
      資料予詐欺集團之單一幫助行為，助使該詐欺集團得以遂
      行詐騙告訴人符式翠、陳羽綺、林千玉、高淑芳、周士強
      、林秀鑾、許務英、WOON MEE FONG（中文譯名：溫美鳳
      ）、許興基、陳亞鈴、林姵彤、許淑美、邱秉菘、黃欣悅
      、陳芳郁、温詔棻、被害人楊菁秀17人之詐欺取財行為並
      遮斷資金流動軌跡，係以一行為同時觸犯17個相同罪名，
      成立同種想像競合，又其一行為同時犯上開幫助詐欺取財
      罪及幫助一般洗錢罪2罪，為想像競合犯，應依刑法第55
      條之規定，從一重之幫助一般洗錢罪處斷。
　　　檢察官移送併辦部分，經核與本件原起訴被告同一幫助詐
      欺、幫助洗錢犯行部分，有裁判上一罪之關係，有各該移
      送併辦意旨書可參，本院自得併予審酌。
（六）累犯：
　　　被告吳志昇前因竊盜案件，經本院於108年7月11日以108
      年度竹簡字第446號判決判處有期徒刑2月（共3罪），應
      執行有期徒刑4月，於108年8月2日確定，於108年12月5日
      入監，並於109年2月12日徒刑易科罰金執行完畢出監等情
      ，有上開判決書及臺灣高等法院被告前案紀錄表在卷可憑
      ，其於有期徒刑執行完畢後5年內故意再犯本件有期徒刑
      以上之罪，為累犯。然本院參照司法院釋字第775號解釋
      意旨，衡酌檢察官所主張構成累犯之罪，與被告本案所犯
      之罪間，卷內尚乏積極證據足認被告有何特別惡性或對於
      刑罰之反應力顯然薄弱之情形，爰不依刑法第47條第1項
      加重其刑，然仍得列為刑法第57條第5款所定「犯罪行為
      人之品行」之審酌事項，附此敘明。　　　　　
（七）刑之減輕：
　１、洗錢防制法第16條第2項規定：「犯前二條之罪，在偵查或
      審判中自白者，減輕其刑。」查被告就本案犯罪事實，已
      於本院準備程序及簡式審理時自白犯行，是其所犯幫助洗
      錢犯行，自應依上開規定減輕其刑。
　２、被告基於幫助之犯意而提供台新銀行之存摺、提款卡、密
      碼等帳戶相關資料，為幫助犯，惡性及違法情節均較正犯
      為輕，爰依刑法第30條第2項之規定，按正犯之刑減輕之
      。
　３、被告有上揭減輕事由，應依法遞減之。　　
（八）爰審酌被告無視近年來政府廣為宣導不得隨意將金融帳戶
      資料交予他人，竟任意交付上揭帳戶存摺、提款卡、密碼
      等帳戶資料予不詳詐欺集團使用，使詐欺集團能夠充作向
      他人詐欺取財及洗錢之工具，破壞社會治安及金融交易秩
      序，使從事詐欺犯罪之人藉此輕易於詐騙後取得財物，並
      製造金流斷點，導致檢警難以追查，徒增告訴人及被害人
      尋求救濟之困難，有助長犯罪之虞，兼衡告訴人及被害人
      遭騙之金額，除被告所取得之下述犯罪所得外，其餘均由
      詐欺集團成員取得，尚非被告所取用之犯罪情節，且被告
      行為後於本院準備程序及簡式審理時已知體認其所為於法
      有違之犯後態度，及其於本院簡式審理時自陳之智識程度
      、家庭經濟狀況、工作狀況，暨其刑事前案紀錄（參見臺
      灣高等法院被告前案紀錄表）等一切情狀，量處如主文所
      示之刑，併就罰金部分諭知易服勞役之折算標準，以示懲
      儆。
三、沒收：
（一）按犯罪所得，屬於犯罪行為人者，沒收之。但有特別規定
      者，依其規定；前2項之沒收，於全部或一部不能沒收或
      不宜執行沒收時，追徵其價額，刑法第38條之1第1項、第
      3項定有明文。
　　　查被告本案之犯罪所得1萬元，業據其於本院準備程序時
      供承在卷（見本院卷第153頁），雖未扣案，仍應依刑法
      第38條之1第1項前段、第3項規定諭知沒收，於全部或一
      部不能沒收或不宜執行沒收時，追徵其價額。
（二）洗錢防制法第18條第1項固規定「犯第14條之罪，其所移
      轉、變更、掩飾、隱匿、收受、取得、持有、使用之財物
      或財產上利益，沒收之；犯第15條之罪，其所收受、持有
      、使用之財物或財產上利益，亦同。」惟本案被告非實際
      上提款之人，無掩飾隱匿詐欺贓款之犯行，非洗錢防制法
      第14條第1項之正犯，自無上開條文適用。　　　　　
據上論斷，應依刑事訴訟法第273條之1第1項、第299條第1項前
段，判決如主文。
本案經檢察官許大偉提起公訴及移送併辦，檢察官吳靜怡、王俊
蓉、林宏昌移送併辦，經檢察官陳中順到庭執行職務。
中    華    民    國   111    年     8    月    19    日
                  刑事第八庭  法  官  林哲瑜
以上正本證明與原本無異。　　　　　　　　　 
如不服本判決應於收受本判決後20日內向本院提出上訴書狀，上
訴書狀應敘述具體理由。上訴書狀未敘述上訴理由者，應於上訴
期間屆滿後20日內補提理由書狀於本院（均須按他造當事人之人
數附繕本）「切勿逕送上級法院」。
中　　華　　民　　國　　111 　年　　8 　　月　　23　　日
                               書記官  胡家寧
附錄本件論罪科刑法條：
刑法第339條
意圖為自己或第三人不法之所有，以詐術使人將本人或第三人之
物交付者，處5年以下有期徒刑、拘役或科或併科50萬元以下罰
金。
以前項方法得財產上不法之利益或使第三人得之者，亦同。
前二項之未遂犯罰之。
刑法第30條
幫助他人實行犯罪行為者，為幫助犯。雖他人不知幫助之情者，
亦同。
幫助犯之處罰，得按正犯之刑減輕之。
洗錢防制法第2條第2款
本法所稱洗錢，指下列行為：
一、意圖掩飾或隱匿特定犯罪所得來源，或使他人逃避刑事追訴
    ，而移轉或變更特定犯罪所得。
二、掩飾或隱匿特定犯罪所得之本質、來源、去向、所在、所有
    權、處分權或其他權益者。
三、收受、持有或使用他人之特定犯罪所得。
洗錢防制法第14條第1項
有第二條各款所列洗錢行為者，處7年以下有期徒刑，併科新臺
幣5百萬元以下罰金。

　　　
附表：
編號 偵查案號/被害人 詐騙方式 匯款時間（依人頭帳戶交易明細所載時間） 匯款金額（新臺幣） 人頭帳戶 1 竹檢110偵9072 告訴人陳亞鈴  詐欺集團成員自民國109年9月底某日起向左揭之人佯稱：伊有投資港幣及香港永利公司，有一筆博奕獎金可分紅與左揭之人，但需支付稅金云云，致左揭之人陷於錯誤，依指示於右揭時間匯款右揭金額至右揭帳戶。 109年11月20日14時16分許 5萬元 被告吳志昇向台新銀行所申設帳號00000000000000號帳戶（下稱被告台新銀行帳戶）    109年11月20日14時18分許 5萬元     109年11月23日12時25分許 5萬元  2 竹檢110偵8514 告訴人許興基  詐欺集團成員自109年9月30日起向左揭之人佯稱：可擔任天貓公司之初級代購員云云，致左揭之人陷於錯誤而同意擔任，並依指示於右揭時間匯款右揭金額至右揭帳戶內。 109年11月23日11時49分許  3萬元 被告台新銀行帳戶 3 竹檢110偵5406 告訴人符式翠  詐欺集團成員自109年11月14日起向左揭之人佯稱：可投資海外房地產且需匯款以免遭香港稅務機關查緝逃漏稅云云，致左揭之人陷於錯誤，依指示於右揭時間匯款右揭金額至右揭帳戶內。 109年11月23日10時10分許  3萬5,000元 被告台新銀行帳戶 4 竹檢110偵10143 被害人楊菁秀  詐欺集團成員自109年9月27日起向左揭之人佯稱：可投資金碧匯彩娛樂有限公司之彩券云云，致左揭之人陷於錯誤，依指示於右揭時間匯款右揭金額至右揭帳戶內。 109年11月23日10時5分許  6萬8,000元 被告台新銀行帳戶 5 竹檢110偵6937 告訴人陳羽綺  詐欺集團成員自109年9月14日起向左揭之人佯稱：可投資金華基金每日獲利云云，致左揭之人陷於錯誤，依指示於右揭時間匯款右揭金額至右揭帳戶內。 109年11月20日18時47分許 5,000元 被告台新銀行帳戶 6 竹檢110偵6937 告訴人林千玉  詐欺集團成員自109年10月某日起向左揭之人佯稱：可代操盤股票快速獲利云云，致左揭之人陷於錯誤，依指示於右揭時間匯款右揭金額至右揭帳戶內。 109年11月23日10時1分許  6萬元 被告台新銀行帳戶 7 竹檢110偵6937 告訴人高淑芳  詐欺集團成員於109年11月22日向左揭之人佯稱：因要借名購屋需支付定金云云，致左揭之人陷於錯誤，依指示於右揭時間匯款右揭金額至右揭帳戶內。 109年11月23日11時23分許 5萬元 被告台新銀行帳戶    109年11月23日11時25分許 5萬元  8 竹檢110偵6937 告訴人周士強  詐欺集團成員自109年9月某日起向左揭之人佯稱：可擔任亞馬遜跨境購物平台之代購員賺取價差，或佯稱須付海關檢測費云云，致左揭之人陷於錯誤，依指示於右揭時間匯款右揭金額至右揭帳戶內。 109年11月23日13時9分許 1萬5,000元 被告台新銀行帳戶    109年11月25日12時53分許 2萬元     109年11月26日9時16分許 3萬元     109年11月26日13時48分許 7萬400元  9 竹檢110偵6937 告訴人林秀鑾  詐欺集團成員自109年11月13日起向左揭之人佯稱：可投資澳門金沙娛樂股份有限公司云云，致左揭之人陷於錯誤，依指示於右揭時間匯款右揭之金額至右揭帳戶內。 109年11月25日13時45分許 2萬元 被告台新銀行帳戶    109年11月26日13時2分許 15萬5,000元  10 竹檢110偵6937 告訴人許務英  詐欺集團成員自109年11月23日起向左揭之人佯稱：可投資海外房地產云云，致左揭之人陷於錯誤，依指示於右揭時間匯款右揭金額至右揭帳戶內。 109年11月26日11時48分許 6萬元 被告台新銀行帳戶 11 竹檢110偵6937 告訴人WOON MEE FONG（中文譯名：溫美鳳)  詐欺集團成員自109年11月4日起向左揭之人佯稱：可加入立橋公司皇朝分行年終回饋活動云云，致左揭之人陷於錯誤，依指示於右揭時間匯款右揭金額至右揭帳戶內。 109年11月26日14時50分許 9萬元 被告台新銀行帳戶 12 桃檢110偵33743 告訴人許淑美 詐欺集團成員自109年9月11日起向左揭之人佯稱：可一起投資MT4平台云云，致左揭之人陷於錯誤，依指示於右揭時間匯款右揭金額至右揭帳戶內。 109年11月24日10時24分許 5萬元 被告台新銀行帳戶    109年11月24日10時25分許 5萬元  13 竹檢110偵1546 告訴人邱秉菘 詐欺集團成員自109年11月18日前某日起向左揭之人佯稱：可投資聯亞金融、FOREX平台云云，致左揭之人陷於錯誤，依指示於右揭時間匯款右揭金額至右揭帳戶內 109年11月23日13時56分許 30萬元 被告台新銀行帳戶 14 竹檢110偵5592 告訴人黃欣悅 詐欺集團成員自109年11月11日前某日起向左揭之人佯稱：有內線交易可投資，需左揭之人贊助資金云云，致左揭之人陷於錯誤，依指示於右揭時間匯款右揭金額至右揭帳戶內。 109年11月26日9時49分許 18萬元 被告台新銀行帳戶 15 竹檢110偵13411 告訴人林姵彤 詐欺集團成員自109年10月9日起向左揭之人佯稱：可加入新葡京娛樂平台，並將兩人之獲利一起領出云云，致左揭之人陷於錯誤，依指示於右揭時間匯款右揭金額至右揭帳戶內。 109年11月20日14時27分許 5萬元 被告台新銀行帳戶 16 竹檢110偵11565 告訴人温詔棻 詐欺集團成員自109年10月30日起向左揭之人佯稱：可下注澳門彩券來獲利。又如要領回獎金，需支付相關費用云云，致左揭之人陷於錯誤，依指示於右揭時間匯款右揭金額至右揭帳戶內。 109年11月20日14時23分許 10萬元 被告台新銀行帳戶    109年11月20日14時24分許 10萬元     109年11月20日14時30分許 5萬元  17 中檢111偵6270 告訴人陳芳郁 詐欺集團成員自109年11月中旬某日起向左揭之人佯稱：可下注澳門彩券來獲利。又如要領回獎金，需支付相關費用云云，致左揭之人陷於錯誤，依指示於右揭時間匯款右揭金額至右揭帳戶內。 109年11月24日14時5分許 23萬8,200元 被告台新銀行帳戶